臺灣高等法院臺南分院刑事裁定　　　　　94年度交抗字第83號
抗　告　人　甲　○　○
上列抗告人因違反道路交通管理處罰條例案件，不服臺灣臺南地
方法院中華民國94年5月31日所為裁定（93年度交聲字第652號）
提起抗告，本院裁定如左：
    主    文
抗告駁回。
    理    由
一、本件抗告意旨略以：（一）本案重點在於抗告人當日停車時
    標誌為何？該標誌「廣場內禁止停車」容易使人誤會廣場的
    範圍，該標誌顯有瑕疵。（二）從照片可看出現場堆放數堆
    磚塊，還有鐵皮包圍廣場禁止他人進入，當日還在施工中，
    自然不宜取締拖吊。爰提起抗告等語。
二、按汽車駕駛人在設有禁止停車標誌、標線之處所停車者，處
    新臺幣六百元以上一千二百元以下罰鍰，道路交通管理處罰
    條例第五十六條第一項第四款定有明文。次按汽車駕駛人有
    違規停車而駕駛人不在場或違規行為經以科學儀器取得違規
    證據資料者，當場不能或不宜攔截製單舉發者，得對汽車所
    有人逕行舉發處罰；至前項逕行舉發，應記明車輛牌照號碼
    、車型等可資辨明之資料，查明汽車所有人姓名或名稱、住
    址後，製單舉發處罰之，道路交通管理處罰條例第七條之二
    第一項第三款、第六款及第二項則有明文規定。
三、經查：
（一）本件受處分人即異議人即抗告人甲○○並不否認於九十三
      年九月十六日十六時二十分許，將其所有之車牌號碼ＶＤ
      Ｇ－四三八號輕型機車停放在豎立有「廣場內禁止停車」
      標誌之臺南市火車站前中山路與北門路交岔路口處之廣場
      之事實，且有台南市警察局南市警交字第Ｓ000000
      00號舉發違反道路交通管理事件通知單、該局九十三年
      十月十二日南市警交字第０九三００四一四八八號函各一
      份及違規車輛採證相片二幀在卷足憑，從而，異議人所有
      之前述輕型機車，有於前開時、地，停放在豎立禁止停車
      標誌處所之違規事實，應可認定。
（二）抗告人雖以前詞置辯，然揆諸前開規定，設有禁止停車標
      誌之處所，於禁制範圍內，本即不得停車，自不待言。且
      觀諸臺南市警察局九十四年一月十日南市警交字第０九四
      一八０００七０號函檢附之本件違規採證照片及本院勘驗
      現場及卷附所拍攝照片結果，抗告人所有之上開輕型機車
      係停放於臺南市○○○○○路與北門路交岔路口之廣場範
      圖無訛，而該廣場依其地磚判斷，範圍尚屬明確，且抗告
      人所有之輕型機車停放處前方，即設立有禁止停車標誌，
      抗告人明知其機車停放地點旁設有禁止停車標誌，竟仍將
      機車停放於該廣場內，其未遵守上開規定，猶執此為其辯
      解，實有不當。
（三）再按現場有否施工，對於抗告人之違規是否成立，尚不生
      影響，因此抗告人執此置辯，亦無理由。
四、綜上所述，本件抗告人於前述時、地，將其所有之輕型機車
    停放於設有禁止停車標誌處所之違規情事既可認定，而本件
    違規當時異議人並不在場，舉發單位即臺南市警察局交通隊
    依照道路交通管理處罰條例第七條之二第一項第三款、第六
    款、第二項等規定予以逕行舉發，經核應無任何違法或不當
    之處。又移送機關即交通部公路總局嘉義區監理所臺南監理
    站，據此引用道路交通管理處罰條例第五十六條第一項第四
    款之規定，進而參酌違反道路交通管理事件統一裁罰基準表
    之相關內容，而裁處異議人罰鍰新臺幣六百元，於法即無不
    當。原裁定以本件異議內容，並無理由，予以駁回，認事用
    法，俱無不合，抗告人抗告意旨主張原裁定不當，求為撤銷
    原裁定，並無理由，其抗告應予駁回。
五、據上論斷，應依道路交通案件處理辦法第26條，刑事訴訟法
    第412條，裁定如主文。
中　　華　　民　　國　　94　　年　　7　 　月　　25　　日
                  刑事第六庭  審判長法　官  蔡 崇 義
                                    法　官  侯 明 正
                                    法　官  吳 永 宋
以上正本證明與原本無異。
不得再抗告。
　　　　　　　　　　　　　　　　　　書記官  李 淑 華
中　　華　　民　　國　　94　　年　　7　 　月　　26    日
